【裁判字號】    98,交聲,1465
【裁判日期】    980527
【裁判案由】    聲明異議
【裁判全文】
臺灣高雄地方法院交通事件裁定        98年度交聲字第1458號
                                    98年度交聲字第1459號
                                    98年度交聲字第1460號
                                    98年度交聲字第1461號
                                    98年度交聲字第1462號
                                    98年度交聲字第1463號
                                    98年度交聲字第1464號
                                    98年度交聲字第1465號
                                    98年度交聲字第1466號
                                    98年度交聲字第1467號
原處分機關  內政部警政署國道公路警察局
代  表  人  乙○○
異  議  人
即受處分人  甲○○
上列異議人因違反道路交通管理處罰條例案件，對於內政部警政
署國道公路警察局如附表所示日期、號碼之舉發違反道路交通管
理事件通知單聲明異議，本院裁定如下：
    主  文
異議均駁回。
    理  由
一、按受處分人不服道路交通管理處罰條例第8 條所定主管機關
    所為之處罰者，得於接到裁決書之翌日起20日內，向管轄地
    方法院聲明異議，道路交通管理處罰條例第87條第1 項定有
    明文。故交通違規裁罰案件異議之對象，乃交通主管機關之
    裁決。如尚未裁決，無受處分人，自無從聲明異議。
二、經查：
  (一)異議人於附表「違規事實」欄所示時間，駕駛車牌號碼506-
    NN號營業遊覽大客車，通行如附表所示收費站之ETC 車道不
    依規定繳費，經內政部警政署國道公路警察局以違反道路交
    通管理處罰條例第27條第1 項第1 款規定逕行舉發，並填掣
    如附表所示舉發違反道路交通管理事件通知單之事實，有如
    附表所示舉發違反道路交通管理事件通知單、交通部公路總
    局高雄區監理所旗山監理站（下稱旗山監理站）民國98年4
    月2 日高監旗字第0980003086號函、交通部臺灣區○道○○
    ○路局（下稱高速公路局）98年3 月25日業字第0986002032
    號函在卷可參。
  (二)又旗山監理站上開函文係通知異議人於98年4 月19日前辦理
    包括本案10件在內之92件交通違規罰鍰之繳納，此觀旗山監
    理站、高速公路局上開函文即明。是異議人之聲明異議書（
    狀載日期為98年4 月30日）記載：「為不服高監旗字第0980
    003086號等92筆有關506-NN號車違規壹案，請求撤銷原處分
    ，另為適法之處分」等語，應係針對如附表所示及其餘舉發
    違反道路交通管理事件通知單聲明異議。而上開通知單並非
    道路交通管理處罰條例第8 條所規定之裁決，異議人對之聲
    明異議，已難謂合法。另本件異議人上開交通違規事件，尚
    未經裁決，有本院電話記錄查詢表在卷可稽，異議人未經原
    處分機關裁決而聲明異議，揆諸前揭說明，其聲明異議即有
    未合，應予裁定駁回。
三、據上論斷，應依道路交通案件處理辦法第18條，裁定如主文
    。
中    華    民    國    98    年    5     月    27    日
                    交通法庭    法  官  方錦源
以上正本證明與原本無異。
如不服本裁定，應於裁定送達後5 日內向本院提出抗告狀。
中    華    民    國    98    年    5     月    27    日
                                書記官  鄧思辰
附表
┌──┬─────┬───────┬─────────────────┬───────┐
│編號│案號      │違規時間/地點 │違規事實                          │舉發通知單號碼│
├──┼─────┼───────┼─────────────────┼───────┤
│ 1  │98年度交聲│97年12月26日竹│汽車行駛於應繳費之公路不依規定繳費│公警局交字第  │
│    │字第1458號│田收費站南下（│（卡片餘額不足，96年4月22日18時21 │ZER005633號   │
│    │          │第9 車道）    │分過違規地點，經重新通知應繳人，至│              │
│    │          │              │繳費期限97年12月25日止未補繳）。  │              │
├──┼─────┼───────┼─────────────────┼───────┤
│ 2  │98年度交聲│97年12月26日名│汽車行駛於應繳費之公路不依規定繳費│公警局交字第  │
│    │字第1459號│間收費站南下（│（卡片餘額不足，96年4月01日19時55 │ZGQ013923號   │
│    │          │第16車道）    │分過違規地點，經重新通知應繳人，至│              │
│    │          │              │繳費期限97年12月25日止未補繳）。  │              │
├──┼─────┼───────┼─────────────────┼───────┤
│ 3  │98年度交聲│97年12月26日名│汽車行駛於應繳費之公路不依規定繳費│公警局交字第  │
│    │字第1460號│間收費站北上（│（卡片餘額不足，96年4月02日11時43 │ZGQ013924號   │
│    │          │第3車道）     │分過違規地點，經重新通知應繳人，至│              │
│    │          │              │繳費期限97年12月25日止未補繳）。  │              │
├──┼─────┼───────┼─────────────────┼───────┤
│ 4  │98年度交聲│97年12月26日古│汽車行駛於應繳費之公路不依規定繳費│公警局交字第  │
│    │字第1461號│坑收費站南下（│（卡片餘額不足，96年4月01日20時19 │ZHP010041號   │
│    │          │第16車道）    │分過違規地點，經重新通知應繳人，至│              │
│    │          │              │繳費期限97年12月25日止未補繳）。  │              │
├──┼─────┼───────┼─────────────────┼───────┤
│ 5  │98年度交聲│97年12月26日古│汽車行駛於應繳費之公路不依規定繳費│公警局交字第  │
│    │字第1462號│坑收費站北上（│（卡片餘額不足，96年4月02日09時29 │ZHP010042號   │
│    │          │第3車道）     │分過違規地點，經重新通知應繳人，至│              │
│    │          │              │繳費期限97年12月25日止未補繳）。  │              │
├──┼─────┼───────┼─────────────────┼───────┤
│ 6  │98年度交聲│97年12月26日古│汽車行駛於應繳費之公路不依規定繳費│公警局交字第  │
│    │字第1463號│坑收費站南下（│（卡片餘額不足，96年4月08日16時09 │ZHP010043號   │
│    │          │第16車道）    │分過違規地點，經重新通知應繳人，至│              │
│    │          │              │繳費期限97年12月25日止未補繳）。  │              │
├──┼─────┼───────┼─────────────────┼───────┤
│ 7  │98年度交聲│97年12月26日古│汽車行駛於應繳費之公路不依規定繳費│公警局交字第  │
│    │字第1464號│坑收費站北上（│（卡片餘額不足，96年4月14日08時20 │ZHP010044號   │
│    │          │第3車道）     │分過違規地點，經重新通知應繳人，至│              │
│    │          │              │繳費期限97年12月25日止未補繳）。  │              │
├──┼─────┼───────┼─────────────────┼───────┤
│ 8  │98年度交聲│97年12月26日古│汽車行駛於應繳費之公路不依規定繳費│公警局交字第  │
│    │字第1465號│坑收費站南下（│（卡片餘額不足，96年4月14日12時38 │ZHP010045號   │
│    │          │第16車道）    │分過違規地點，經重新通知應繳人，至│              │
│    │          │              │繳費期限97年12月25日止未補繳）。  │              │
├──┼─────┼───────┼─────────────────┼───────┤
│ 9  │98年度交聲│97年12月26日新│汽車行駛於應繳費之公路不依規定繳費│公警局交字第  │
│    │字第1466號│市收費站南下（│（卡片餘額不足，96年4月02日17時32 │ZDR016844號   │
│    │          │第13車道）    │分過違規地點，經重新通知應繳人，至│              │
│    │          │              │繳費期限97年12月25日止未補繳）。  │              │
├──┼─────┼───────┼─────────────────┼───────┤
│ 10 │98年度交聲│97年12月26日新│汽車行駛於應繳費之公路不依規定繳費│公警局交字第  │
│    │字第1467號│市收費站南下（│（卡片餘額不足，96年4月06日16時13 │ZDR016845號   │
│    │          │第13車道）    │分過違規地點，經重新通知應繳人，至│              │
│    │          │              │繳費期限97年12月25日止未補繳）。  │              │
└──┴─────┴───────┴─────────────────┴───────┘


司法院資訊處製作；財團法人民間司法改革基金會備份。
